# 在建工程试运行收入的税务问题

提问人：flamehaze34 时间：2016-02-03 19:12:30
陈版主，您好。
请问，如果将在建工程试运行收入在所得税匡算的时候进行了纳税调增，同时也调减对应的成本，那么我在建工程/固定资产的计税基础则需要将试运行收入加回来，然后减去试运行的成本，那么计税基础和账面价值就会存在差异，如果试运行收入<成本，那么就会形成一个应纳税暂时性差异，反之会形成可抵扣暂时性差异，然后再复符合确认条件下确认？ 目前的税法是一定要对试运行收入/成本进行纳税调整的吗？

回答人：chenyiwei
一般可以这样理解。新的企业所得税法下没有对在建工程试运行期间收入的税务处理作出专门规定，有的地方会继续参照原内资税法下财税[94]132号文中的规定。